【裁判字號】    99,易,2470
【裁判日期】    990917
【裁判案由】    詐欺
【裁判全文】
臺灣臺中地方法院刑事判決              99年度易字第2470號
公  訴  人  臺灣臺中地方法院檢察署檢察官
被      告  甲○○
選任辯護人  鄭崇煌律師
            曹宗彝律師
被      告  乙○○
            丁○○
            丙○○
上列被告等因詐欺案件，經檢察官提起公訴（96年度偵字第1624
0 、16241 、16242 號），被告等均於準備程序就被訴事實為有
罪之陳述，本院合議庭裁定由受命法官獨任進行簡式審判程序，
判決如下：
    主    文
甲○○共同犯詐欺取財罪，處有期徒刑壹年貳月，減為有期徒刑
柒月。
乙○○共同犯詐欺取財罪，處有期徒刑壹年貳月，減為有期徒刑
柒月。
丁○○共同犯詐欺取財罪，處有期徒刑壹年，減為有期徒刑陸月
，如易科罰金，以新臺幣壹仟元折算壹日。
丙○○犯幫助詐欺取財罪，處有期徒刑肆月，如易科罰金，以新
臺幣壹仟元折算壹日，減為有期徒刑貳月，如易科罰金，以新臺
幣壹仟元折算壹日。
    犯罪事實及理由
一、犯罪事實：
    甲○○（綽號「老仔」）與大陸地區真實姓名年籍不詳之成
    年人，共組兩岸詐欺集團，夥同具犯意聯絡之乙○○（綽號
    「阿財」、「藍寶」）、戊○○（綽號「黑皮」，本院另行
    審結）及丁○○，由丁○○先於民國96年3 月29日下午5 時
    許，在丙○○位於臺中市○○街10號之工作地點，以新臺幣
    （下同）6000元之代價，向丙○○承租其所申辦之臺中商業
    銀行向上分行（下稱臺中商銀向上分行）000-000000000000
    號帳戶，丙○○同意並交付上開帳戶之存摺、提款卡、密碼
    及印章予丁○○，丁○○旋將之轉交予乙○○、戊○○，以
    供詐欺使用。嗣該詐欺集團成員於96年4 月2 日上午10時許
    ，撥打電話予己○○，向己○○謊稱係中華電信公司人員，
    告知渠先前於95年12月6 日，在臺中市○○路營業所申請00
    00000000之行動電話門號，欠費4 萬8773元，經己○○回稱
    並未申辦該電話，又告知渠身分已遭人冒用，詢問己○○其
    他帳戶內是否尚有存款，並要求將存款匯入指定之帳戶，否
    則會遭凍結云云，使己○○誤信為真而陷於錯誤，乃將79萬
    元匯入該詐欺集團成員所指定之丙○○上開臺中商銀向上分
    行帳戶內。嗣甲○○得知詐欺得逞，即通知乙○○前往提款
    ，乙○○遂駕車搭載戊○○前往臺中商銀向上分行，由乙○○持前開丙○○帳戶之提款卡，於96年4 月2 日13時18分38
    秒、13時27分8 秒、13時27分53秒，在臺中商銀向上分行提
    款機內，接續提領每次3 萬元共3 次，而戊○○則於同日13
    時22分10秒，臨櫃提領現金63萬元。後於同日14時03分36秒
    、4 月4 日10時5 分57秒，乙○○、戊○○又自該帳戶內提
    領現金5 萬元及轉帳2 萬元，而將上開遭詐騙匯入之款項提
    領一空，再將所提領之現金交予甲○○。嗣經己○○察覺有
    異，報警處理而循線查獲丙○○，再循線查悉上情。
二、本案證據：
(一)、被告甲○○、乙○○、丁○○、丙○○之自白及同案共犯戊○○於偵訊時之自白。
(二)、證人即被害人己○○於警詢中之指訴。
(三)、彰化縣警察局田中分局田中派出所受理詐騙帳戶通報警示簡
    便格式表、內政部警政署反詐騙諮詢專線紀錄表、彰化縣警
    察局田中分局田中派出所受理各類案件紀錄（通報）表、彰
    化縣警察局田中分局田中派出所受理刑事案件報案三聯單、
    臺中商業銀行無摺存款存入通知聯、臺中商銀行向上分行95
    年4 月17日中向上字第095013000136號函、被告丙○○帳號
    （000-00-0000000）之交易明細、臺中商業銀行存摺存款取
    款憑條、丙○○之臺中商業銀行存款業務往來申請約定書、
    被告丙○○指認被告丁○○、戊○○之照片、被告丙○○指
    認丁○○之卡片、ATM 提款影像翻拍照片2 幀。
三、被告等之犯罪時間係在中華民國96年罪犯減刑條例之減刑基
    準日即96年4 月24日以前，又無該條例第3 條所列不得減刑
    之情形，爰均依該條例第2 條第1 項第3 款之規定，減輕其
    宣告刑二分之一。
四、依刑事訴訟法第273 條之1 第1 項、第299 條第1 項前段、
    第310 之2 、第454 條第1 項，刑法第28條、第30條第1 項
    前段、第2項 、第339 條第1 項、第41條第1 項前段，刑法
    施行法第1條 之1 第1 項、第2 項前段，中華民國96年罪犯
    減刑條例第2 條第1 項第3 款、第7 條第1 項、第2 項、第
    9 條，判決如主文。
五、如不服本案判決，得自收受送達之日起10日內向本院提出上
    訴狀（須敘述具體理由並附繕本），上訴書狀如未敘明理由
    ，須於上訴期間屆滿後20日內補提理由書於本院。
中    華    民    國    99    年    9    月    17    日
                刑事第十六庭    法  官  蔡美華
以上正本證明與原本無異。
如不服本判決應於收受判決後10日內向本院提出上訴書狀，並應
敘述具體理由；其未敘述上訴理由者，應於上訴期間屆滿後20日
內向本院補提理由書（均須按他造當事人之人數附繕本）「切勿
逕送上級法院」。
                                書記官  謝惠雯
中    華    民    國    99    年    9     月    17    日
附錄論罪科刑法條：
中華民國刑法第339條
意圖為自己或第三人不法之所有，以詐術使人將本人或第三人之
物交付者，處 5 年以下有期徒刑、拘役或科或併科 1 千元以下
罰金。
以前項方法得財產上不法之利益或使第三人得之者，亦同。
前二項之未遂犯罰之。

司法院資訊處製作；財團法人民間司法改革基金會備份。
